臺灣彰化地方法院員林簡易庭小額民事判決
111年度員小字第15號
原      告  全方位工程行


法定代理人  陳岳華  
被      告  龍嶾機械有限公司


法定代理人  陳建男  


訴訟代理人  陳祿霖  
            郭德華  

上列當事人間請求給付工程款事件，本院於民國111年3月24日言
詞辯論終結，判決如下：
    主    文
原告之訴駁回。　　
訴訟費用由原告負擔。　　
　　理由要領
一、原告主張：其於民國110年7月22日承攬被告坐落彰化縣○○鄉
    ○○○○○號碼：彰化縣○○鄉○○村○○路0段000巷00000號）自然通
    風散熱器工程（下稱系爭工程），兩造約定於系爭工程完工
    後，應由被告將承攬報酬新臺幣（下同）25,200元以現金方
    式給付原告，嗣原告依約完成系爭工程，並開立發票向被告
    請款，經被告拿該張發票報稅，惟被告以系爭工程無法達到
    通風散熱之預期效果為由，要求原告將系爭工程安裝之散熱
    器相關設備拆回，並拒付上開承攬報酬，原告遂依承攬契約
    之法律關係提起本件訴訟。並聲明：被告應給付原告25,200
    元及自支付命令聲請狀送達被告翌日（即110年12月7日）起
    至清償日止之法定遲延利息。
二、被告則以：被告上開工廠為鐵皮結構很悶熱，原告系爭工程
    完工後，廠內溫度未降，請原告改善或修繕，原告至工廠後
    ，直指溫度未降原因在於風向及太陽直射問題，施作時並未
    保證一定降溫度幾度，被告遂要求解除承攬契約並請原告將
    散熱器拆回，經原告拒絕並向被告請求給付系爭工程承攬報
    酬，被告請求原告將散熱器拆回，原告卻向被告表示：倘拆
    回機器就變舊了，仍堅持系爭工程已竣工，如被告要求原告
    拆回，被告應給付原告2萬元費用（包含前安裝費用、拆除
    費用、補板費用）等語；另被告經原告交付之散熱器安裝廣
    告單內容就是表示必定可以改善溫度，結果炙熱依舊，被告
    請求原告拆回機器回復原狀即可等情。並聲明：原告之訴駁
    回。
三、本院之判斷：　
  ㈠原告上開主張，業據其提出銷貨單（含被告法定代理人簽名
    ）、統一發票等件可證；亦據被告提出兩造在網際網路通訊
    軟體LINE通話紀錄翻拍照片18張、廣告單及散熱工具比較表
    、被告於111年3月4日廠房測溫紀錄等件附卷可稽，且兩造
    成立之承攬契約及原告施作竣工之事實，為被告所不爭執，
    應堪信原告上開主張事實為真。　
　㈡按承攬人完成工作，應使其具備約定之品質及無減少或滅失
    價值或不適於通常或約定使用之瑕疵；承攬人不於前條第1
    項所定期限內修補瑕疵，或依前條第3項之規定拒絕修補或
    其瑕疵不能修補者，定作人得解除契約或請求減少報酬…，
    民法第492條、第494條前段分別定有明文。次按工作有瑕疵
    者，定作人得定相當期限，請求承攬人修補之；承攬人不於
    前項期限內修補者，定作人得自行修補，並得向承攬人請求
    償還修補必要之費用，民法第493條第1項、第2項分別定有
    明文。此項定作人之自行修補權及修補費用償還請求權，必
    以承攬之工作有瑕疵，經定作人定相當期限請求承攬人修補
    ，承攬人不於該期限內修補者始足當之（最高法院101年度
    台上字第661號判決意旨足資參照）。
　㈢本院認原告不能請求被告給付承攬報酬，僅能將散熱器相關
    設備自行拆除，並將被告廠內鐵皮天花板補好，被告應將原
    告交付之發票返還原告，理由分述如下：　
　⒈被告因原告所裝設散熱器無何效果，遂於110年7月25日向原
    告反應並詢問為何無效，經原告至被告廠房2次，第1次因遇
    颱風天而僅修補天花板漏水，第2次再至被告廠房方處理不
    降溫之問題，經原告查看後，得出係因風向或被告廠房經太
    陽直接照射之自然原因，使被告廠房無法達到散熱之效果，
    此有言詞辯論筆錄在卷可按。原告不置可否，被告顯見修補
    瑕疵無望，遂向原告依上揭規定行使解除系爭承攬契約之權
    利，並無何違誤之處；惟經原告回以：因機器已裝上，再拆
    下即變成二手貨，另尚須被告給付20,000元之裝、拆、補板
    工資，方能同意被告拆回機器之請求。則本件爭點應探究在
    承攬契約履行過程（包括售後服務）中，何人未盡義務？誰
    應負擔上開拆裝費用？經查：　
　⑴依被告所辯由原告交付之散熱器廣告單內容所載：「『全方位
    工程行』（原告）秉持專業技術及誠信理念，致力於改善鐵
    皮屋室內悶熱…」、「雙向導流散熱器，雙向排風口、效率
    快一倍」等字句，顯然對於散熱器會產生降溫效果加以保證
    （見本院卷第61頁至第62頁），卻對於被告廠區無效果，原
    告應負擔保證品質之責任等情。為原告所否認，並陳述略以
    ：其未保證溫度會降幾度，伊僅為單純工程行，向別人買排
    風扇產品回來裝等語（見本院卷第37頁、第58頁）。姑不論
    上開廣告單是否由原告交付被告招攬生意所用，本院以該廣
    告單所留網路網址至產品網頁瀏覽，其廣告亦有「強力排風
    機、煙味霉味臭味排光光」、「強制排出，達到通風換氣效
    果」、「速效散熱解決鐵皮屋悶熱問題」等字樣（見本院卷
    第83頁至第85頁），雖未保證確降溫度幾度，然原告陳稱其
    所裝設散熱器確實有效等情，反與被告提出以紅外線測量廠
    內溫度比較表，顯示原告裝設之散熱器並無效用（並未降溫
    ，見本院卷第65頁）之結果迥不相同。又該散熱器廣告上諮
    詢、估價、洽商之聯絡人均為原告，並無其他生產廠商之紀
    錄資料，則本院認原告事後主張其為單純安裝廠商，並非製
    造廠商等語圖以卸責，洵屬無據。
　⑵原告復主張：被告廠區內有面向陽光直射之牆面且風向不同
    ，導致散熱器無法降溫云云。本院於111年3月24日言詞辯論
    程序訊問原告從事散熱器安裝工程多久？原告答以：5年。
    又參酌原告在網站公布之工程實績，足證原告曾承攬多家廠
    商之散熱器安裝工程（兼產品諮詢規劃，見本院卷第87頁至
    第89頁），應係散熱器專業廠商，而非單純安裝機器工程業
    者至明。被告在裝設後並未產生降溫效果乙事用LINE詢問原
    告，經原告至廠區測試，原告向被告表示：因被告廠房條件
    （例如：吸曬、風向等）與隔壁廠房不同沒辦法解釋，原告
    也願意拆除，但原告不可能做白工，且機器拆除後就變成中
    古的，須被告再給付2萬元拆除費用等語，有言詞辯論筆錄
    在卷可憑（見本院卷第37頁）。原告既為專業廠商，自應在
    施作安裝前測試或勘查廠房條件，提供被告最妥適之降溫裝
    機方案，在安裝後，原告亦應測試其產品有效與否，提供修
    補方案例如：再加裝、換裝其他散熱器型、廠房條件如何改
    善等，交由被告自行決定，方為民法規定承攬業者已盡善良
    管理人注意義務。如像原告上開回答被告內容，足證原告已
    無他法修補瑕疵，裝設之散熱器無效果，僅能由原告拆回處
    理；惟依民法第260條：「契約解除時，當事人雙方回復原
    狀之義務，除法律另有規定或契約另有訂定外，依左列之規
    定：一、由他方所受領之給付物，應返還之…」之規定，既
    然原告安裝機器為無法達成被告廠房散熱目的，被告解除契
    約後亦受有損害（例如仍無法散熱悶熱難耐工作效率不佳等
    ），被告在本件不依民法第260條：「解除權之行使，不妨
    礙損害賠償之請求」之規定請求原告負擔損害賠償責任，僅
    要求原告將機器拆除攜回，則本院依衡平法則，認機器折舊
    與拆卸費用，應由原告自行負擔。是原告上開主張，亦無足
    採。
　⒉至原告主張被告將其所開立發票報稅等情，係因被告為公司
    型態，有分工之各部門處理公司事務，非由法定代理人全部
    處理，財務會計收到廠商發票後即記帳報稅，為公司正常運
    營事項，被告法定代理人未必知悉，且被告辯稱：可用發票
    折讓單把稅金返還原告等語（見本院卷第59頁）。足證被告
    並非取巧，亦非以拿原告開立發票報稅即承認原告承攬任務
    之完成。是被告應將原告開立之發票返還原告，如不能返還
    ，應將報稅稅金金額返還原告，以杜紛爭。　
  ㈣綜上所述，原告依承攬契約之法律關係，請求被告給付原告2
    5,200元及自支付命令聲請狀送達被告翌日（即110年12月7
    日）起至清償日止之法定遲延利息，為無理由，應予駁回。
    本件訴訟費用1,000元，應由原告負擔。
四、本件事證已臻明確，兩造其餘攻擊防禦方法，核與判決結果
    不生影響，爰不一一論述，附此敘明。
五、訴訟費用負擔之依據：民事訴訟法第78條。　　
中　　華　　民　　國　　111 　 年　　4 　　月　　7　　日
                  員林簡易庭   法　官  丁兆嘉
以上為正本係照原本作成。
如不服本裁定，應於送達後10日內，向本院提出抗告狀並表明抗
告理由，如於本裁定宣示後送達前提起抗告者，應於裁定送達後
10日內補提抗告理由書（須附繕本），並繳納抗告費新臺幣1,00
0元。
中　　華　　民　　國　　111 　 年　　4 　　月　　7　　日
　　　　　　　　　　　         書記官  蔡政軒